【裁判字號】    97,抗,1018
【裁判日期】    970630
【裁判案由】    假扣押
【裁判全文】
臺灣高等法院民事裁定                  97年度抗字第1018號
    抗  告  人  臺灣中小企業銀行股份有限公司
    法定代理人  丁○○
    代  理  人  甲○○
上列抗告人與相對人九鋼實業有限公司、乙○○、丙○○間假扣
押事件，對於中華民國97年5月19日臺灣臺北地方法院97年度裁
全字第4133號裁定，提起抗告，本院裁定如下：
    主      文
原裁定廢棄。
抗告人以新台幣貳佰貳拾伍萬元或同面額之中央政府重大交通建
設公債八十五年度乙類第一期債票（含中央登錄之無實體公債）
為相對人供擔保後，得就相對人之財產在新臺幣肆佰伍拾萬元之
範圍內為假扣押。
聲請及抗告費用由相對人負擔。
    理      由
一、本件抗告意旨略以：相對人九剛實業有限公司向抗告人借款
    ，並邀同相對人乙○○、丙○○擔任連帶保證人，惟九剛實
    業有限公司屆期未清償，迭經抗告人催繳未果，因恐相對人
    等蓄意隱匿變賣財產，若不即時實施假扣押，將致日後不能
    強制執行或甚難執行之虞，是抗告人願供擔保，以代釋明之
    不足，而為假扣押之聲請。原法院雖准許抗告人假扣押之聲
    請，但限定僅得就相對人在原法院轄區內之財產為假扣押，
    抵觸強制執行法第7條第1、3、4項規定，並增加法律所無之
    限制，影響抗告人之權益，自有未合，爰提起抗告請求廢棄
    原裁定，並准許抗告人得對於相對人之所有財產為假扣押等
    語。
二、經查抗告人聲請就相對人之所有財產為假扣押，主張就返還
    借款之本案請求，欲保全強制執行，有民事假扣押聲請狀為
    證（見原法院卷第1至3頁），復據其提出國內信用狀融資契
    約、借據3紙、票據交換所支票存款拒絕往來戶公告資料、
    授信約定書3份、催告函、電腦資料連線作業債務明細表等
    影本為釋明（見原法院卷第6至17頁），並陳明願供擔保以
    代釋明之不足。按依上開國內信用狀融資契第13條約定：「
    立約人及連帶保證人均願將另訂立之授信約定書視為本契約
    之一部分。」以及上開授信約定書第13條約定：「……並合
    意以臺灣臺北地方法院為第一審管轄法院。」（見原審卷第
    6至7、12至14頁），則原法院自為本件返還借款之本案管轄
    法院。故抗告人以原法院為本案管轄法院，聲請就包括原法
    院轄區外之相對人所有財產為假扣押，自屬有據。惟原法院
    未予詳酌，僅准許抗告人供擔保後對於相對人「在原法院轄
    區內」之財產為假扣押，核係對抗告人之權利行使為不必要
    之限制，尚有未洽。抗告意旨指摘原裁定不當，聲明廢棄，
    為有理由，爰由本院將原裁定廢棄，並裁定如主文第二項所
    示。
三、據上論結，本件抗告為有理由，爰裁定如主文。
中    華    民    國    97    年    6     月    30    日
                  民事第七庭
                        審判長法  官  鄭三源
                              法  官  王聖惠
                              法  官  邱  琦
正本係照原本作成。
本裁定除以適用法規顯有錯誤為理由，並經本院許可外，不得再
抗告。如提起再抗告，應於收受後10日內委任律師為代理人向本
院提出再抗告狀。並繳納再抗告費新台幣１千元。
中    華    民    國    97    年    7     月    1     日
                              書記官  廖艷莉


司法院資訊處製作；財團法人民間司法改革基金會備份。
